【裁判字號】    90,上易,428
【裁判日期】    900404
【裁判案由】    毒品危害防制條例
【裁判全文】
臺灣高等法院臺南分院刑事判決              九十年度上易字第四二八號      Ｇ
      上  訴  人  臺灣臺南地方法院檢察署檢察官
      被      告  乙  ○  ○
右上訴人因被告違反毒品危害防制條例案件，不服臺灣臺南地方法院九十年度易字第
二三號中華民國九十年二月十三日第一審判決（起訴案號：臺灣臺南地方法院檢察署
八十九年度毒偵緝字第五八０號；移送併辦案號：臺灣臺南地方法院檢察署九十年度
毒偵字第一五號），提起上訴，本院判決如左：
      主      文
原判決撤銷。
乙○○連續施用第二級毒品，處有期徒刑壹年。
      事      實
一、乙○○前因施用毒品案件，經依臺灣臺南地方法院八十八年度毒聲字第一九一號
    裁定送臺灣臺南看守所附設勒戒處所觀察、勒戒後，認無繼續施用毒品之傾向，
    由臺灣臺南地方法院檢察署檢察官於民國八十八年二月二十五日以八十八年度偵
    字第一三三七號不起訴處分確定。詎乙○○猶不知悔改，復基於概括犯意，自八
    十八年十一月二十一日（檢察官誤載為八十九年）起至八十九年十一月十八日止
    ，連續先後在其住處台南市○區○○路三九三巷十七號施用第二級毒品安非他命
    多次，為警分別於八十八年十一月二十三日零時二十五分及八十九年十一月十八
    日二十二時許在台南市○區○○路三九三巷十七號查獲，並採其尿液驗尿結果有
    安非他命反應，始查悉上情，並經原審以八十九年度毒聲字第五九九號裁定送觀
    察、勒戒後，有繼續施用毒品傾向。
二、案經臺南縣警察局歸仁分局報請臺灣臺南地方法院檢察署檢察官偵查起訴，及台
    南市警察局第四分局報請該署移送併辦。
      理      由
一、被告乙○○於本院審理時固坦承有吸食安非他命之事實，惟辯稱「我於八十八年
    十一月二十三日被警查獲後就沒有再吸了，直到八十九年十一月十八日晚上十時
    多又有吸食安非他命」等語。經查：
  (一)吸食毒品安非他命有成隱性，而被告乙○○經警於八十八年十一月二十三日及八
    十九年十一月十八日日採尿送驗結果，均呈甲基安非他命陽性反應，有台南縣衛
    生局及台南市衛生局出具之尿液檢驗成績書各一紙附卷可稽，顯見被告乙○○應
    係自八十八年十一月二十一日起至八十九年十一月十八日止連續先後吸食安非他
    命，其所辯僅吸食安非他命二次云云，純係避重就輕之詞，不足採信。
  (二)又被告前因施用毒品案件，經原審裁定觀察、勒戒後，認無繼續施用毒品之傾向
    ，由臺灣臺南地方法院檢察署檢察官以八十八年度偵字第一三三七號不起訴處分
    確定，有該不起訴處分書一紙可稽，其於五年內再犯毒品危害防制條例第十條之
    罪，經裁定送觀察、勒戒後，認有繼續施用毒品之傾向，有原審八十九年度毒聲
    字第五九九號裁定及臺灣臺南看守所八十九年十二月四日南所京衛字第一八一０
    —七號函，暨該所附設勒戒處所「有無繼續施用毒品傾向證明書」一份在卷可憑
    ，足認被告係於不起訴處分確定後，五年內再施用毒品，經觀察、勒戒後，認有
    繼續施用毒品傾向。
  (三)綜上所述，本件被告有上開連續先後施用第二級毒品安非他命之犯行洵堪認定，
    應依法論科。
  (四)又甲○○○○所移送併辦之九十年度毒偵字第十五號，經核與檢察官所起訴之犯
    罪事實，有連續犯裁判上一罪之關係，屬同一事實，本院自得併予審理，併此
    明。
二、核被告乙○○所為，係犯毒品危害防制條例第十條第二項之施用第二級毒品罪。
    其施用第二級毒品安非他命前後持有第二級毒品安非他命之低度行為，應為施用
    第二級毒品之高度行為所吸收，不另論罪。被告所為數行為，時間緊接，所犯罪
    名相同，顯係出於概括之犯意為之，為連續犯，爰依刑法第五十六條之規定以一
    罪論，並加重其刑。
三、原審予以論罪科刑，並量處有期徒刑陸月，如易科罰金以參佰元折算壹日，固非
    無見。唯查：本件被告係自八十八年十一月二十一日起至八十九年十一月十八日
    止，連續先後在其住處台南市○區○○路三九三巷十七號施用第二級毒品安非他
    命，原審對臺灣臺南地方法院檢察署於九十年一月十一日以南檢朝謙九十毒偵０
    ０００一五字第０二０一八號函移送原審併案審理之九十年度毒偵字第一五號案
    件，認與檢察官起訴之案件無連續關係而未併予審理，即有未洽。檢察官上訴意
    旨亦執此指摘原判決採證不當，為有理由，自應由本院將原判決撤銷改判。爰審
    酌被告前經觀察、勒戒後，竟不思悔改，又再度施用毒品，顯見其意志不堅，缺
    乏戒毒動機、其犯罪動機、其犯罪係對己身健康所生之危害等一切情狀，量處如
    主文第二項所示之刑，以資懲儆。
據上論斷，應依刑事訴訟法第三百六十九條第一項前段、第三百六十四條、第二百九
十九條第一項前段，毒品危害防制條例第十條第二項，刑法第十一條前段、第五十六
條，判決如主文。
本案經檢察官李傳來到庭執行職務。
中    華    民    國      九十      年      四      月        四        日
                                  臺灣高等法院臺南分院刑事第六庭
                                      審判長法官  楊    明    章
                                            法官  戴    勝    利
                                            法官  顏    基    典
右正本證明與原本無異。
不得上訴。
                                      法院書記官  呂    嘉    文
中    華    民    國      九十      年      四      月       六         日
附錄本判決論罪科刑法條：
毒品危害防制條例第十條第二項：
施用第二級毒品者，處三年以下有期徒刑。


司法院資訊處製作；財團法人民間司法改革基金會備份。
